【裁判字號】    97,抗,707
【裁判日期】    970731
【裁判案由】    沒入保證金
【裁判全文】
臺灣高等法院刑事裁定                   97年度抗字第707號
抗  告  人
即  被  告  甲○○
上列抗告人因沒入保證金案件，不服臺灣臺北地方法院中華民國
97年6 月11日裁定（97年度聲字第1151號），提起抗告，本院裁
定如下：
    主  文
抗告駁回。
    理  由
一、原裁定意旨略以：具保之被告逃匿者，應命具保人繳納指定
    之保證金額並沒入。不繳納者，強制執行。保證金已繳納者
    ，沒入之。前項規定，於檢察官依刑事訴訟法第93條第3項
    但書、第228條第4項命具保者，準用之，同法第118條定有
    明文。是沒入具保人繳納之保證金，應以被告逃匿為要件，
    且被告經依法傳拘未獲，於裁定沒入保證金前，應先行通知
    具保人限期命將被告送案，於無效果時，始得為沒入之裁定
    。本件抗告人即被告甲○○（簡稱被告）因業務侵占等案件
    ，經法院指定保證金額新臺幣3萬元，由具保人林宜靜（簡
    稱具保人）出具現金保證後，將被告釋放，有法院刑保字第
    95003474號保證金收據1紙存卷可稽。嗣檢察官以96年度執
    字第5554號通知被告及具保人執行有期徒刑8月之刑，經被
    告及具保人收受執行傳票後，被告曾於96年11月13日到署請
    求易科罰金分期付款，經檢察官諭知被告准予分2期繳納罰
    金，1期未繳視為全部到期，得逕行拘提，嗣被告並未到署
    執行，經檢察官拘提亦不到等情，有送達證書、訊問筆錄、
    臺灣臺北地方法院檢察署辦理分期繳納罰金執行案件進行表
    、拘票及報告書存卷可參，足認被告於96年11月14日以後始
    行逃匿。惟檢察官就通知被告應於96年11月14日以後到署繳
    清易科罰金之執行部分，依卷內資料所示，並未通知具保人
    ，嗣後亦未見通知具保人攜同被告到署，難認已合法通知具
    保人，揆諸前開說明，本件檢察官聲請沒入具保人所繳納之
    保證金，尚有未合，應予駁回。
二、抗告意旨略以：被告已經辦理分期繳款，並繳納罰金，實無
    逃匿必要，又法院既知被告之電話、地址，卻通緝被告，並
    加諸以莫須有之逃匿罪名而扣押保證金，被告無法接受等語
    。
三、本院按抗告之提起，必以受裁定者，有因裁定而受有不利益
    始足當之，亦即以裁定主文形式觀之，須受裁定人有抗告利
    益，方得提起之。本件原審裁定以檢察官就通知被告應於96
    年11月14日以後到署繳清易科罰金之執行部分，並未通知具
    保人，嗣後亦未通知具保人攜同被告到署，難認已合法通知
    具保人等情，駁回檢察官聲請沒入具保人所繳納保證金之請
    求，由形式上觀之，對於本件被告有利，被告對此即無抗告
    利益可言，揆之上開說明，其抗告顯非合法，自應予駁回。
據上論斷，應依刑事訴訟法第411條前段，裁定如主文。
中    華    民    國    97    年    7     月    31    日
                  刑事第二十庭  審判長法  官  楊貴雄
                                      法  官  林銓正
                                      法  官  鄧振球
以上正本證明與原本無異。
不得再抗告。
                                      書記官  劉有志
中    華    民    國    97    年    8     月    4     日


司法院資訊處製作；財團法人民間司法改革基金會備份。
